臺灣宜蘭地方法院刑事判決
111年度原易字第8號
公  訴  人  臺灣宜蘭地方檢察署檢察官
被      告  豊正彥


選任辯護人  戴維余律師
被      告  賴亞倫


義務辯護人  黃金亮律師
上列被告等因竊盜案件，經檢察官提起公訴 （111年度偵字第23
90號），被告等於準備程序中就被訴事實為有罪之陳述，經告知
被告簡式審判程序之旨，於聽取當事人之意見後，本院裁定以簡
式審判程序審理，判決如下：
    主  文
乙○○、丙○○共同犯攜帶兇器竊盜罪，各處有期徒刑肆月，如易科
罰金，均以新臺幣壹仟元折算壹日。
扣案之砂輪機壹台、發電機壹台及延長線參組均沒收。
    犯罪事實及理由
一、本件犯罪事實、證據及應適用之法條，除證據部分補充：「
    被告乙○○、丙○○於本院準備程序及審理時之自白」外
    ，其餘均引用檢察官起訴書之記載（如附件）。
二、被告乙○○之辯護人雖以：「被告乙○○用以切割廢棄鐵橋鐵護
    欄6只之砂輪機，主要是作為犯罪工具，是否屬於刑法第321
    條第1項第3款所指之兇器，仍有衡酌空間，而被告乙○○將鐵
    護欄共6只切割完畢之後，尚未搬運至其駕駛之車牌號碼000
    0-00號自用小貨車上，即遭巡邏員警當場查獲，因鐵護欄係
    具有相當體積、重量之物，非使用交通工具載離，實無法充
    分掌控、支配，故應論以竊盜之未遂犯」等語置辯，惟查：
  ㈠按刑法第321條第1項第3款之攜帶兇器竊盜罪，係以行為人攜
    帶兇器竊盜為其加重條件，此所謂兇器，其種類並無限制，
    凡客觀上足對人之生命、身體、安全構成威脅，具有危險性
    之兇器均屬之，且祇須行竊時攜帶此種具有危險性之兇器為
    已足，並不以攜帶之初有行兇之意圖為必要（最高法院79年
    台上字第5253號判例意旨參照）。經查，被告乙○○攜至現場
    之砂輪機質地堅硬，且被告乙○○成功持以切割質地堅硬之金
    屬製鐵護欄，足認該砂輪機具有一定破壞力，客觀上足以對
    人之生命、身體、安全構成威脅而具有危險性，揆諸上開實
    務見解，即屬刑法第321條第1項第3款所指之兇器。 
　㈡次查，本件被告乙○○、丙○○切割、竊取廢棄鐵橋之鐵柵欄，
    業已分別放置於廢墟橋上及渠等所駕駛之自小貨車所停放位
    置右前下方堤防草叢，足見被告乙○○、丙○○所切割下來之鐵
    柵欄6只，業已在被告乙○○、丙○○實力支配之範圍內，而達
    竊盜既遂之程度，上揭所辯實無足採，附此敘明。
三、刑法第321條第1項第3款之加重竊盜罪之法定本刑為「6月以
　  上，5年以下有期徒刑」之重罪，然行為人為竊盜行為之原
　  因、動機不一，行竊場所不同，手段互異，犯罪情節亦未必
　  盡同，其行為所應受刑罰之苛責程度自屬有異，倘依其情狀
　  處以相當之有期徒刑，即足以懲儆，並可達防衛社會之目的
　  者，自非不可依客觀之犯行與主觀之惡性二者加以考量其情
　  狀，是否有可憫恕之處，適用刑法第59條之規定酌量減輕其
　  刑，期使個案裁判之量刑，能斟酌至當，以符合比例原則。
　  經查，被告乙○○、丙○○為前開犯行時，雖持足堪為兇器之砂
    輪機行竊，然其使用該砂輪機係為切割前揭廢棄鐵橋
　　之工具，原無用以傷人或防護贓物之意，應認其犯行之危險
    性較低；再被告乙○○、丙○○竊取前開物品後於審理中均坦承
    犯行，扣案之廢棄鐵橋護欄6只業已返還被害人，此有贓物
    認領保管單1紙附卷可稽。本院衡酌被告乙○○、丙○○竊盜之
    犯罪情節，參以被告乙○○、丙○○所犯罪之法定刑最低度仍高
    達有期徒刑6月，本件即屬情輕法重，被告2人所為顯可憫恕
    ，是以均依刑法第59條規定減輕其刑，以求量刑之妥適平衡
    。　
四、爰審酌被告2人不思以正當途徑賺取財富，竟竊取他人之物
    ，顯然缺乏對他人財產權應予尊重之觀念，應予非難，兼衡
    被告乙○○自述為高職畢業之智識程度，在水泥廠工作、家庭
    經濟狀況勉持、須扶養3名未成年子女之生活狀況（本院卷
    第231頁）；被告丙○○自述為國中畢業之智識程度，從事臨
    時工、家庭經濟狀況勉持、須扶養1名未成年子女之生活狀
    況（本院卷第231頁），並犯罪後均坦承犯行之態度及犯罪
    分工等一切情狀，分別量處如主文所示之刑，並均諭知易科
    罰金之折算標準。
五、沒收部分：
  ㈠扣案之砂輪機1台、發電機1台及延長線3組等物，係被告乙○○
    所有且為供本案使用之物，業據被告乙○○供述明確，爰依刑
    法第38條第2項前段規定，諭知沒收。
  ㈡被告2人所竊得之廢墟鐵橋護欄6只，已發還宜蘭縣南澳鄉鄉
    公所，有贓物認領保管單1紙在卷可查（警卷第26頁），故
    不予宣告沒收或追徵。
六、依刑事訴訟法第273條之1第1項、第299條第1項前段，判決
    如主文。
七、本判決書係依刑事訴訟法第310條之2準用同法第454條第1 
    、2項製作，犯罪事實、證據及應適用法條，並得引用檢察
    官起訴書之記載。如不服本件判決，得自判決送達之日起20
    日內，以書狀敘述理由，提起上訴。
本案經檢察官黃明正提起公訴，檢察官葉怡材到庭執行職務。
中    華    民    國    111   年    9     月    29    日
                  刑事第五庭  法  官    陳嘉瑜
以上正本證明與原本無異。　　　　　　　　　
如不服本判決應於收受判決後20日內向本院提出上訴書狀（應附
繕本）。告訴人或被害人如對本判決不服者，應具備理由請求檢
察官上訴，其上訴期間之計算係以檢察官收受判決正本之日期為
準。
                              書記官    蕭欣怡 
中　　華　　民　　國　　111 　年　　9 　　月　　29　　日
附錄本案論罪科刑法條：
中華民國刑法第321條
犯前條第1項、第2項之罪而有下列情形之一者，處6月以上5年以
下有期徒刑，得併科50萬元以下罰金：
一、侵入住宅或有人居住之建築物、船艦或隱匿其內而犯之。
二、毀越門窗、牆垣或其他安全設備而犯之。
三、攜帶兇器而犯之。
四、結夥三人以上而犯之。
五、乘火災、水災或其他災害之際而犯之。
六、在車站、港埠、航空站或其他供水、陸、空公眾運輸之舟、
    車、航空機內而犯之。
前項之未遂犯罰之。
附件：
臺灣宜蘭地方檢察署檢察官起訴書
                                     111年度偵字第2390號
　　被　　　告　乙○○　男　39歲（民國00年0月00日生）
　　　　　　　　　　　　住宜蘭縣○○鄉○○路○○巷00號
　　　　　　　　　　　　國民身分證統一編號：Z000000000號
　　　　　　　　丙○○　男　35歲（民國00年0月00日生）
　　　　　　　　　　　　住宜蘭縣○○鄉○○路○○巷000號
　　　　　　　　　　　　國民身分證統一編號：Z000000000號
上列被告因竊盜案件，已經偵查終結，認應該提起公訴，茲將犯
罪事實及證據並所犯法條分敘如下：
　　　　犯罪事實
一、乙○○、丙○○2人共同基於意圖為自己不法所有之犯意聯絡，
    於民國111年3月17日13時許，由乙○○駕駛車牌號碼0000-00
    號自小貨車(搭載丙○○)，前往宜蘭縣南澳鄉武塔村哈卡巴里
    橋旁廢棄鐵橋處，趁宜蘭縣南澳鄉公所工程隊工程員甲○○疏
    未注意之際，由丙○○在前揭自小貨車上把風、接應，並由乙
    ○○持客觀上足供兇器使用之砂輪機1台切割前揭棄鐵橋之鐵
    護欄6只，以此方式共同竊得由宜蘭縣南澳鄉鄉所管理之棄
    鐵橋護欄6只。嗣於同日15時45分許，經警據報到場查獲已
    切割之鐵護欄6只，並扣得砂輪機1台、發電機1台及延長線3
    組等物。
二、案經宜蘭縣政府警察局蘇澳分局報告偵辦。
        證據並所犯法條
一、證據清單暨待證事實
(一)被告乙○○於偵查中之自白:證明被告2人全部犯罪事實。
(二)被告丙○○於偵查中之自白:證明被告2人全部犯罪事實。
(三)證人即南澳鄉公所工程隊工程員甲○○於警詢時之證述:證明
    被告2人全部犯罪事實。
(四)自願受搜索同意書、搜索扣押筆錄、扣押物品目錄表、扣押
    物品收據、贓物認領保管單及現場照片等: 證明被告2人全
    部犯罪事實。
二、核被告2人所為，均係犯刑法第321條第1項第3款之加重竊盜
    罪嫌。被告2人間，就上開犯行有犯意聯絡及行為分擔，請
    論以共同正犯。至扣案之砂輪機1台、發電機1台及延長線3 
    組等物，係被告乙○○所有且供行竊時所用之物，請依刑法第
    38條第1項第2款之規定宣告沒收之。
三、依刑事訴訟法第251條第1項提起公訴。
　　此　致
臺灣宜蘭地方法院
中　　華　　民　　國　 111　　年　　3　　月　　24　　日
  　　　　　　　　　　　　　　檢  察  官 黃明正
本件正本證明與原本無異
中　　華　　民　　國　 111　  年　　 3 　月　　28  　日
　　　　　　　　　　　　　　　書  記  官  陳奕介     
所犯法條:
中華民國刑法第321條
犯前條第 1 項、第 2 項之罪而有下列情形之一者，處 6 月以
上 5 年以下有期徒刑，得併科 50 萬元以下罰金：
一、侵入住宅或有人居住之建築物、船艦或隱匿其內而犯之。
二、毀越門窗、牆垣或其他安全設備而犯之。
三、攜帶兇器而犯之。
四、結夥三人以上而犯之。
五、乘火災、水災或其他災害之際而犯之。
六、在車站、港埠、航空站或其他供水、陸、空公眾運輸之舟、
    車、航空機內而犯之。
前項之未遂犯罰之。